Inventaris van het archief van het Ministerie van Waterstaat, Handel en Nijverheid: Afdeling Waterstaat A / I en III, (1822) 1878-1905 (1926)
Nationaal Archief, Den Haag
- Rubrieken, A
  - Gelderse IJssel [dossier 85]., 1878-1905; 1145-1184
    - 1895 aug. - 1896 apr., 1171
    - 1896 mei - dec., 1172
    - 1897 jan. - juli, 1173
    - 1897 aug. - 1898 mrt., 1174
    - 1898 apr. - sep., 1175
    - 1898 okt. - 1899 juni, 1176
    - 1899 juli - dec., 1177
    - 1900 jan. - juli, 1178
    - 1900 aug. - 1901 apr., 1179
    - 1901 mei - 1902 mrt., 1180
    - 1902 apr. - dec., 1181
    - 1903 jan. - sep., 1182
    - 1903 okt. - 1904 dec., 1183
    - 1905 jan. - dec., 1184
  - Bouwvergunningen enz. [dossier 90]., 1878-1905; 1185-1235
    - 1878 jan. - mrt., 1185
    - 1878 apr. - mei, 1186
    - 1878 mei - juni, 1187
    - 1878 juli - sep., 1188
    - 1878 sep. - dec., 1189
    - 1979 jan. - mrt., 1190
    - 1879 apr. - mei, 1191
    - 1879 juni - aug., 1192
    - 1879 aug. - dec., 1193
    - 1880 jan. - apr., 1194
    - 1880 apr. - juni, 1195
    - 1880 juli - aug., 1196
    - 1880 sep. - dec., 1197
    - 1881 jan. - mrt., 1198
    - 1881 apr. - mei, 1199
    - 1881 juni - juli, 1200
    - 1881 apr. - sep., 1201
    - 1881 okt. - dec., 1202
    - 1882 jan. - mei, 1203
    - 1882 juni - dec., 1204
    - 1883 jan. - dec., 1205
    - 1884 jan. - dec., 1206
    - 1885 jan. - 1886 mrt., 1207
    - 1886 apr. - 1887 apr., 1208
    - 1887 mei - dec., 1209
    - 1888 jan. - 1889 apr., 1210
    - 1889 mei - 1890 okt., 1211
    - 1890 nov. - 1891 dec., 1212
    - 1892 jan. - dec., 1213
    - 1893 jan. - dec., 1214
    - 1894 jan. - okt., 1215
    - 1894 nov. - 1895 dec., 1216
    - 1896 jan. - juli, 1217
    - 1896 aug. - 1897 mrt., 1218
    - 1897 apr. - dec., 1219
    - 1898 jan. - juni, 1220
    - 1898 juli - dec., 1221
    - 1899 jan. - juni, 1222
    - 1899 juli - dec., 1223
    - 1900 jan. - sep., 1224
    - 1900 okt. - 1901 juni, 1225
    - 1901 juli - nov., 1226
    - 1901 dec. - 1902 apr., 1227
    - 1902 mei - aug., 1228
    - 1902 sep. - 1903 mei, 1229
    - 1903 juni - okt., 1230
    - 1903 nov. - 1904 mei, 1231
    - 1904 juni - okt., 1232
    - 1904 nov. - 1905 mrt., 1233
    - 1905 apr. - sep., 1234
    - 1905 okt. - dec., 1235
  - Waal [dossier 92]., 1878-1905; 1236-1273
    - 1878 jan. - mei, 1236
    - 1878 juni - dec., 1237
    - 1879 jan. - okt., 1238
    - 1879 nov. - 1880 juli, 1239
    - 1880 aug. - 1881 mei, 1240
    - 1881 juni - dec., 1241
    - 1882 jan. - aug., 1242
    - 1882 sep. - 1883 juni, 1243
    - 1883 juli - dec., 1244
    - 1884 jan. - dec., 1245
    - 1885 jan. - dec., 1246
    - 1886 jan. - dec., 1247
    - 1887 jan. - dec., 1248
    - 1888 jan. - dec., 1249
    - 1889 jan. - juni, 1250
    - 1889 juli - nov., 1251
    - 1889 dec. - 1890 mei, 1252
    - 1890 juni - dec., 1253
    - 1891 jan. - juni, 1254
    - 1891 juli - dec., 1255
    - 1892 jan. - juni, 1256
    - 1892 juli - 1893 apr., 1257
    - 1893 mei - aug., 1258
    - 1893 sep. - 1894 apr., 1259
    - 1894 mei - juli, 1260
    - 1894 aug. - 1895 mei, 1261
    - 1895 juni - dec., 1262
    - 1896 jan. - juni, 1263
    - 1896 juli - dec., 1264
    - 1897 jan. - aug., 1265
    - 1897 sep. - 1898 juni, 1266
    - 1898 juli - 1899 apr., 1267
    - 1899 mei - dec., 1268
    - 1900 jan. - 1901 juni, 1269
    - 1901 juli - 1902 aug., 1270
    - 1902 sep. - 1903 aug., 1271
    - 1903 sep. - 1904 dec., 1272
    - 1905 jan. - dec., 1273
  - Waterstanden [dossier 100]., 1878-1905; 1274-1282
    - 1878 jan. - 1879 dec., 1274
    - 1880 jan. - 1882 dec., 1275
    - 1883 jan. - 1884 juli, 1276
    - 1884 aug. - 1887 dec., 1277
    - 1888 jan. - 1890 dec., 1278
    - 1891 jan. - 1893 dec., 1279
    - 1894 jan. - 1896 juni, 1280
    - 1896 juli - 1899 dec., 1281
    - 1900 jan. - 1905 dec., 1282
  - Zwolse diep [dossier 103]., 1878-1905; 1283-1296
    - 1878 jan. - sep., 1283
    - 1878 okt. - 1879 feb., 1284
    - 1879 mrt. - dec., 1285
    - 1880 jan. - dec., 1286
    - 1881 jan. - 1882 dec., 1287
    - 1883 jan. - 1885 juni, 1288
    - 1885 juli - 1887 dec., 1289
    - 1888 jan. - 1889 dec., 1290
    - 1890 jan. - 1892 juni, 1291
    - 1892 juli - 1893 dec., 1292
    - 1894 jan. - 1895 dec., 1293
    - 1896 jan. - 1897 dec., 1294
    - 1898 jan. - 1899 dec., 1295
    - 1900 jan. - 1905 dec., 1296
  - Apeldoorns kanaal [dossier 132]., 1878-1905; 1297-1306
    - 1878 jan. - dec., 1297
    - 1879 jan. - dec., 1298
    - 1880 jan. - 1881 juni, 1299
    - 1881 juli - 1882 dec., 1300
    - 1883 jan. - 1884 apr., 1301
    - 1884 mei - 1887 dec., 1302
    - 1888 jan. - 1891 dec., 1303
    - 1892 jan. - 1895 dec., 1304
    - 1896 jan. - 1899 dec., 1305
    - 1900 jan. - 1905 dec., 1306
  - Haven Scheveningen [dossier 164]., 1878-1905; 1307-1310
    - 1878 jan. - 1887 dec., 1307
    - 1888 jan. - 1899 dec., 1308
    - 1900 jan. - 1903 dec., 1309
    - 1904 jan. - 1905 dec., 1310
  - Kaarten enz. [dossier 177]., 1878-1905; 1311-1333
    - 1878 jan. - dec., 1311
    - 1879 jan. - juni, 1312
    - 1879 juli - 1880 mei, 1313
    - 1880 juni - dec., 1314
    - 1881 jan. - sep., 1315
    - 1881 okt. - 1882 apr., 1316
    - 1882 mei - dec., 1317
    - 1883 jan. - dec., 1318
    - 1884 jan. - 1885 juni, 1319
    - 1885 juli - 1886 juni, 1320
    - 1886 juli - 1887 apr., 1321
    - 1887 mei - dec., 1322
    - 1888 jan. - dec., 1323
    - 1889 jan. - dec., 1324
    - 1890 jan. - dec., 1325
    - 1891 jan. - dec., 1326
    - 1892 jan. - dec., 1327
    - 1893 jan. - dec., 1328
    - 1894 jan. - dec., 1329
    - 1895 jan. - 1896 dec., 1330
    - 1897 jan. - 1898 juni, 1331
    - 1898 juli - 1899 dec., 1332
    - 1900 jan. - 1905 dec., 1333
  - Hoger Beroep [dossier 189]., 1878-1905; 1334-1367
    - 1878 jan. - okt., 1334
    - 1878 nov. - 1879 sep., 1335
    - 1879 okt. - 1880 juli, 1336
    - 1880 aug. - 1881 juni, 1337
    - 1881 juli - 1882 mrt., 1338
    - 1882 apr. - dec., 1339
    - 1883 jan. - dec., 1340
    - 1884 jan. - dec., 1341
    - 1885 jan. - okt., 1342
    - 1885 nov. - 1886 mei, 1343
    - 1886 juni - dec., 1344
    - 1887 jan. - dec., 1345
    - 1888 jan. - 1889 mrt., 1346
    - 1889 apr. - 1890 juli, 1347
    - 1890 aug. - 1891 dec., 1348
    - 1892 jan. - dec., 1349
    - 1893 jan. - aug., 1350
    - 1893 sep. - 1894 juli, 1351
    - 1894 aug. - 1895 feb., 1352
    - 1895 mrt. - dec., 1353
    - 1896 jan. - juli, 1354
    - 1896 aug. - 1897 feb., 1355
    - 1897 mrt. - dec., 1356
    - 1898 jan. - 1899 feb., 1357
    - 1899 mrt. - dec., 1358
    - 1900 jan. - apr., 1359
    - 1900 mei - dec., 1360
    - 1901 jan. - juli, 1361
    - 1901 aug. - 1902 mrt., 1362
    - 1902 apr. - sep., 1363
    - 1902 okt. - 1903 mrt., 1364
    - 1903 apr. - dec., 1365
    - 1904 jan. - dec., 1366
    - 1905 jan. - dec., 1367
  - Kanalen in Groningen [dossier 201]., 1878-1905; 1368-1374
    - 1878 jan. - 1879 dec., 1368
    - 1880 jan. - 1881 dec., 1369
    - 1882 jan. - 1883 dec., 1370
    - 1884 jan. - 1887 dec., 1371
    - 1888 jan. - 1896 dec., 1372
    - 1897 jan. - 1899 dec., 1373
    - 1900 jan. - 1905 dec., 1374
  - Maas in Limburg [dossier 210]., 1878-1905; 1375-1404
    - 1878 jan. - dec., 1375
    - 1879 jan. - dec., 1376
    - 1880 jan. - dec., 1377
    - 1881 jan. - sep., 1378
    - 1881 okt. - 1882 dec., 1379
    - 1883 jan. - dec., 1380
    - 1884 jan. - dec., 1381
    - 1885 jan. - 1886 apr., 1382
    - 1886 mei - dec., 1383
    - 1887 jan. - dec., 1384
    - 1888 jan. - aug., 1385
    - 1888 sep. - 1889 juni, 1386
    - 1889 juf. - 1890 dec., 1387
    - 1891 jan. - dec., 1388
    - 1892 jan. - dec., 1389
    - 1893 jan. - aug., 1390
    - 1893 sep. - 1894 aug., 1391
    - 1894 sep. - 1895 apr., 1392
    - 1895 mei - dec., 1393
    - 1896 jan. - aug., 1394
    - 1896 sep. - 1897 juli, 1395
    - 1897 aug. - 1898 apr., 1396
    - 1898 mei - dec., 1397
    - 1899 jan. - juni, 1398
    - 1899 jul. - dec., 1399
    - 1900 jan. - dec., 1400
    - 1901 jan. - 1902 dec., 1401
    - 1903 jan. - dec., 1402
    - 1904 jan. - dec., 1403
    - 1905 jan. - dec., 1404
  - Rijnvaart [dossier 218]., 1878-1905; 1405-1429
    - 1878 jan. - 1881 dec., 1405
    - 1882 jan. - 1884 dec., 1406
    - 1885 jan. - 1886 mei, 1407
    - 1886 juni - 1887 apr., 1408
    - 1887 mei - dec., 1409
    - 1888 jan. - dec., 1410
    - 1889 jan. - 1890 mei, 1411
    - 1890 juni - 1891 dec., 1412
    - 1892 jan. - dec., 1413
    - 1893 jan. - dec., 1414
    - 1894 jan. - dec., 1415
    - 1895 jan. - 1896 apr., 1416
    - 1896 mei - 1897 dec., 1417
    - 1898 jan. - dec., 1418
    - 1899 jan. - aug., 1419
    - 1899 sep. - dec., 1420
    - 1900 jan. - okt., 1421
    - 1900 nov. - 1901 juli, 1422
    - 1901 aug. - 1902 mei, 1423
    - 1902 juni - 1903 feb., 1424
    - 1903 mrt. - juli, 1425
    - 1903 aug. - 1904 apr., 1426
    - 1904 mei - dec., 1427
    - 1905 jan. - juni, 1428
    - 1905 juli - dec., 1429
  - Scheepspatenten 1886 - 1887 [dossier 219]., 1888 jan. - 1899 dec.; 1429
  - Droogmakerijen [dossier 226]., 1878-1905; 1430-1439
    - 1878 jan. - sep., 1430
    - 1878 okt. - 1879 dec., 1431
    - 1880 jan. - 1881 dec., 1432
    - 1882 jan. - dec., 1433
    - 1883 jan. - 1884 dec., 1434
    - 1885 jan. - 1887 dec., 1435
    - 1888 jan. - 1892 dec., 1436
    - 1893 jan. - 1899 dec., 1437
    - 1900 jan. - 1903 dec., 1438
    - 1904 jan. - 1905 dec., 1439
  - Polderbesturen [dossier 242]., 1878-1905; 1440-1451
    - 1878 jan. - dec., 1440
    - 1879 jan. - 1880 mei, 1441
    - 1880 juni - dec., 1442
    - 1881 jan. - okt., 1443
    - 1881 nov. - 1882 dec., 1444
    - 1883 jan. - sep., 1445
    - 1883 okt. - 1884 juni, 1446
    - 1884 juli - 1885 dec., 1447
    - 1886 jan. - 1887 dec., 1448
    - 1888 jan. - 1892 dec., 1449
    - 1893 jan. - 1899 dec., 1450
    - 1900 jan. - 1905 dec., 1451
  - Wegen in Noord-Brabant [dossier 301]., 1878-1905; 1452-1479
    - 1878 jan. - aug., 1452
    - 1878 sep. - 1879 feb., 1453
    - 1879 mrt. - sep., 1454
    - 1879 okt. - 1880 dec., 1455
    - 1881 jan. - dec., 1456
    - 1882 jan. - dec., 1457
    - 1883 jan. - dec., 1458
    - 1884 jan. - dec., 1459
    - 1885 jan. - dec., 1460
    - 1886 jan. - dec., 1461
    - 1887 jan. - dec., 1462
    - 1888 jan. - aug., 1463
    - 1888 sep. - 1890 juni, 1464
    - 1890 juli - 1891 dec., 1465
    - 1892 jan. - 1893 aug., 1466
    - 1893 sep. - 1894 mrt., 1467
    - 1894 apr. - 1895 dec., 1468
    - 1896 jan. - dec., 1469
    - 1897 jan. - aug., 1470
    - 1897 sep. - 1898 okt., 1471
    - 1898 nov. - 1899 dec., 1472
    - 1900 jan. - aug., 1473
    - 1900 sep. - 1901 juni, 1474
    - 1901 juli - 1902 aug., 1475
    - 1902 sep. - 1903 sep., 1476
    - 1903 okt. - 1904 juli, 1477
    - 1904 aug. - 1905 juni, 1478
    - 1905 juli - dec., 1479
  - Wegen in Gelderland [dossier 302]., 1878-1905; 1480-1512
    - 1878 jan. - nov., 1480
    - 1878 dec. - 1879 nov., 1481
    - 1879 dec. - 1880 jan., 1482
    - 1880 feb. - sep., 1483
    - 1880 okt. - 1881 aug., 1484
    - 1881 sep. - 1882 juli, 1485
    - 1882 aug. - 1883 mei, 1486
    - 1883 juni - dec., 1487
    - 1884 jan. - feb., 1488
    - 1884 mrt. - dec., 1489
    - 1885 jan. - 1886 juni, 1490
    - 1886 juli - 1887 aug., 1491
    - 1887 sep. - dec., 1492
    - 1888 jan. - mrt., 1493
    - 1888 mrt. - dec., 1494
    - 1889 jan. - dec., 1495
    - 1890 jan. - dec., 1496
    - 1891 jan. - dec., 1497
    - 1892 jan. - feb., 1498
    - 1892 feb. - dec., 1499
    - 1893 jan. - 1894 mrt., 1500
    - 1894 apr. - 1895 juni, 1501
    - 1895 juli - 1896 jan., 1502
    - 1896 jan. - dec., 1503
    - 1897 jan. - dec., 1504
    - 1898 jan. - dec., 1505
    - 1899 jan. - dec., 1506
    - 1900 jan. - dec., 1507
    - 1901 jan. - dec., 1508
    - 1902 jan. - dec., 1509
    - 1903 jan. - dec., 1510
    - 1904 jan. - dec., 1511
    - 1905 jan. - dec., 1512
  - Wegen in Zuid-Holland [dossier 303]., 1878-1905; 1513-1541
    - 1878 jan. - dec., 1513
    - 1879 jan. - dec., 1514
    - 1880 jan. - dec., 1515
    - 1881 jan. - dec., 1516
    - 1882 jan. - 1884 mrt., 1517
    - 1884 apr. - 1885 dec., 1518
    - 1886 jan. - 1887 dec., 1519
    - 1888 jan. - dec., 1520
    - 1889 jan. - 1890 mei, 1521
    - 1890 juni - 1891 mrt., 1522
    - 1891 apr. - dec., 1523
    - 1892 jan. - 1893 mei, 1524
    - 1893 juni - 1894 jan., 1525
    - 1894 jan. - dec., 1526
    - 1895 jan. - dec., 1527
    - 1896 jan. - juli, 1528
    - 1896 aug. - 1897 jan., 1529
    - 1897 jan. - juni, 1530
    - 1897 juli - 1898 apr., 1531
    - 1898 mei - 1899 feb., 1532
    - 1899 mrt. - dec., 1533
    - 1900 jan. - aug., 1534
    - 1900 sep. - 1901 mei, 1535
    - 1901 juni - 1902 mrt., 1536
    - 1902 apr. - dec., 1537
    - 1903 jan. - dec., 1538
    - 1904 jan. - juli, 1539
    - 1904 aug. - 1905 apr., 1540
    - 1905 mei - dec., 1541
  - Wegen in Noord-Holland [dossier 304]., 1878-1905; 1542-1561
    - 1878 jan. - 1879 dec., 1542
    - 1880 jan. - 1881 dec., 1543
    - 1882 jan. - dec., 1544
    - 1883 jan. - 1885 feb., 1545
    - 1885 mrt. - 1886 dec., 1546
    - 1887 jan. - dec., 1547
    - 1888 jan. - 1889 juli, 1548
    - 1889 aug. - 1891 feb., 1549
    - 1891 mrt. - 1892 juni, 1550
    - 1892 juli - 1893 dec., 1551
    - 1894 jan. - dec., 1552
    - 1895 jan. - 1896 dec., 1553
    - 1897 jan. - dec., 1554
    - 1898 jan. - 1899 dec., 1555
    - 1900 jan. - 1901 juni, 1556
    - 1901 juli - 1902 sep., 1557
    - 1902 okt. - 1903 juli, 1558
    - 1903 aug. - 1904 juni, 1559
    - 1904 juli - 1905 juni, 1560
    - 1905 juli - dec., 1561
  - Wegen in Zeeland [dossier 305]., 1878-1905; 1562-1569
    - 1878 jan. - 1880 dec., 1562
    - 1881 jan. - 1884 dec., 1563
    - 1885 jan. - 1887 dec., 1564
    - 1888 jan. - 1892 dec., 1565
    - 1893 jan. - 1897 juni, 1566
    - 1897 juli - 1899 dec., 1567
    - 1900 jan. - 1901 dec., 1568
    - 1902 jan. - 1905 dec., 1569
  - Wegen in Utrecht [dossier 306]., 1878-1905; 1570-1582
    - 1878 jan. - 1880 dec., 1570
    - 1881 jan. - 1882 dec., 1571
    - 1883 jan. - 1884 dec., 1572
    - 1885 jan. - 1887 dec., 1573
    - 1888 jan. - 1889 dec., 1574
    - 1890 jan. - 1892 feb., 1575
    - 1892 mrt. - 1895 mei, 1576
    - 1895 juni - 1896 dec., 1577
    - 1897 jan. - 1898 mrt., 1578
    - 1898 apr. - 1899 dec., 1579
    - 1900 jan. - 1902 juni, 1580
    - 1902 juli - 1904 juni, 1581
    - 1904 juni - 1905 dec., 1582
  - Wegen in Friesland [dossier 307]., 1878-1905; 1583-1592
    - 1878 jan. - 1880 dec., 1583
    - 1881 jan. - 1883 dec., 1584
    - 1884 jan. - 1887 dec., 1585
    - 1888 jan. - 1891 dec., 1586
    - 1892 jan. - 1894 dec., 1587
    - 1895 jan. - 1897 dec., 1588
    - 1898 jan. - 1899 dec., 1589
    - 1900 jan. - 1901 dec., 1590
    - 1902 jan. - 1903 juni, 1591
    - 1903 juli - 1905 dec., 1592
  - Wegen in Overijssel [dossier 308]., 1878-1905; 1593-1610
    - 1878 jan. - 1880 dec., 1593
    - 1881 jan. - 1882 dec., 1594
    - 1883 jan. - 1884 dec., 1595
    - 1885 jan. - 1887 dec., 1596
    - 1888 jan. - 1890 dec., 1597
    - 1891 jan. - 1892 dec., 1598
    - 1893 jan. - 1894 dec., 1599
    - 1895 jan. - 1896 juni, 1600
    - 1896 juli - 1897 dec., 1601
    - 1898 jan. - 1899 mrt., 1602
    - 1899 apr. - dec., 1603
    - 1900 jan. - aug., 1604
    - 1900 sep. - 1901 apr., 1605
    - 1901 mei - dec., 1606
    - 1902 jan. - dec., 1607
    - 1903 jan. - 1904 apr., 1608
    - 1904 mei - 1905 mrt., 1609
    - 1905 apr. - dec., 1610
  - Wegen in Groningen [dossier 309]., 1878-1905; 1611-1620
    - 1878 jan. - 1879 dec., 1611
    - 1880 jan. - 1881 dec., 1612
    - 1882 jan. - 1883 dec., 1613
    - 1884 jan. - 1885 dec., 1614
    - 1886 jan. - 1887 dec., 1615
    - 1888 jan. - 1893 juni, 1616
    - 1893 juli - 1896 dec., 1617
    - 1897 jan. - 1899 dec., 1618
    - 1900 jan. - 1902 dec., 1619
    - 1903 jan. - 1905 dec., 1620
  - Wegen in Drenthe [dossier 310]., 1878-1905; 1621-1630
    - 1878 jan. - 1881 dec., 1621
    - 1882 jan. - 1887 dec., 1622
    - 1888 jan. - 1894 juni, 1623
    - 1894 juli - 1896 dec., 1624
    - 1897 jan. - 1898 juni, 1625
    - 1898 juli - 1894 dec., 1626
    - 1900 juni - 1901 dec., 1627
    - 1902 jan. - 1903 juli, 1628
    - 1903 aug. - 1904 dec., 1629
    - 1905 jan. - dec., 1630
  - Wegen in Limburg [dossier 311]., 1878-1905; 1631-1645
    - 1878 jan. - 1880 dec., 1631
    - 1881 jan. - 1883 dec., 1632
    - 1884 jan. - 1885 dec., 1633
    - 1886 jan. - 1887 dec., 1634
    - 1888 jan. - 1890 dec., 1635
    - 1891 jan. - 1894 dec., 1636
    - 1895 jan. - 1897 dec., 1637
    - 1898 jan. - 1899 dec., 1638
    - 1900 jan. - dec., 1639
    - 1901 jan. - okt., 1640
    - 1901 nov. - 1902 juli, 1641
    - 1902 aug. - 1903 sep., 1642
    - 1903 okt. - 1904 aug., 1643
    - 1904 sep. - 1905 juni, 1644
    - 1905 juli - dec., 1645
  - Vecht/Keulse Vaart [dossier 313]., 1878-1905; 1646-1670
    - 1878 jan. - mei, 1646
    - 1878 juni - 1879 jan., 1647
    - 1879 feb. - dec., 1648
    - 1880 jan. - juli, 1649
    - 1880 aug. - 1881 feb., 1650
    - 1881 mrt. - dec., 1651
    - 1882 jan. - dec., 1652
    - 1883 jan. - dec., 1653
    - 1884 jan. - okt., 1654
    - 1884 nov. - 1885 okt., 1655
    - 1885 nov. - 1886 dec., 1656
    - 1887 jan. - dec., 1657
    - 1888 jan. - 1889 juli, 1658
    - 1889 aug. - 1890 dec., 1659
    - 1891 jan. - dec., 1660
    - 1892 jan. - 1893 aug., 1661
    - 1893 sep. - 1894 okt., 1662
    - 1894 nov. - 1895 dec., 1663
    - 1896 jan. - 1897 feb., 1664
    - 1897 mrt. - 1898 juni, 1665
    - 1898 juli - 1899 dec., 1666
    - 1900 jan. - 1901 dec., 1667
    - 1902 jan. - 1903 mei, 1668
    - 1903 juni - 1904 sep., 1669
    - 1904 okt. - 1905 dec., 1670
  - Wegen in het algemeen [dossier 342]., 1878-1905; 1671-1718
    - 1878 jan. - 1887 dec., 1671
    - 1888 jan. - 1898 dec., 1672A
    - Eerste vergunningen voor het rijden met motorwagens op rijkswegen, 1898 feb. - 1898 juli, 1672B
      Niet raadpleegbaar
    - 1899 jan. - juni, 1673
    - 1899 juli - dec., 1674
    - 1900 jan. - mei, 1675
    - 1900 juni - sep., 1676
    - 1900 okt. - 1901 apr., 1677
    - 1901 mei - juni, 1678
    - 1901 juli, 1679
    - 1901 aug. - sep., 1680
    - 1901 okt. - 1902 jan., 1681
    - 1902 feb. - apr., 1682
    - 1902 mei, 1683
    - 1902 juni, 1684
    - 1902 juli, 1685
    - 1902 aug., 1686
    - 1902 sep. - okt., 1687
    - 1902 okt. - dec., 1688
    - 1903 jan. - feb., 1689
    - 1903 mrt. - apr., 1690
    - 1903 mei, 1691
    - 1903 juni, 1692
    - 1903 juni - juli, 1693
    - 1903 juli, 1694
    - 1903 aug., 1695
    - 1903 sep., 1696
    - 1903 okt., 1697
    - 1903 nov. - dec., 1698
    - 1904 jan. - feb., 1699
    - 1904 mrt. - apr., 1700
    - 1904 apr. - mei, 1701
    - 1904 mei - juni, 1702
    - 1904 juni, 1703
    - 1904 juli, 1704
    - 1904 juli - aug., 1705
    - 1904 aug. - sep., 1706
    - 1904 sep., 1707
    - 1904 okt., 1708
    - 1904 nov. - dec., 1709
    - 1905 jan. - mrt., 1710
    - 1905 apr. - mei, 1711
    - 1905 mei, 1712
    - 1905 juni, 1713
    - 1905 juli 1 - 24, 1714
    - 1905 juli 25 - aug. 14, 1715
    - 1905 aug. - sep., 1716
    - 1905 sep. - okt., 1717
    - 1905 nov. - dec., 1718
  - Opzichters [dossier 346]., 1878-1905; 1718A-1738
    - 1878-1896, 1718A
    - 1899 jan. - apr., 1719
    - 1899 mei - aug., 1720
    - 1899 sep. - dec., 1721
    - 1900 jan. - mei, 1722
    - 1900 juni - sep., 1723
    - 1900 okt. - 1901 jan., 1724
    - 1901 feb. - mei, 1725
    - 1901 juni - sep., 1726
    - 1901 sep. - 1902 jan., 1727
    - 1902 feb., 1728
    - 1902 mrt. - aug., 1729
    - 1902 sep. - dec., 1730
    - 1903 jan. - mei, 1731
    - 1903 juni - sep., 1732
    - 1903 okt. - 1904 feb., 1733
    - 1904 mrt. - juni, 1734
    - 1904 juli - okt., 1735
    - 1904 nov. - 1905 mei, 1736
    - 1905 juni - okt., 1737
    - 1905 nov. - dec., 1738
  - Kanaalpersoneel [dossier 347]., 1899-1905; 1739-1754
    - 1899 jan. - aug., 1739
    - 1899 aug. - dec., 1740
    - 1900 jan. - apr., 1741
    - 1900 mei - okt., 1742
    - 1900 nov. - 1901 apr., 1743
    - 1901 mei - okt., 1744
    - 1901 nov. - 1902 apr., 1745
    - 1902 mei - okt., 1746
    - 1903 nov. - apr., 1747
    - 1903 mei - sep., 1748
    - 1903 okt. - 1904 mrt., 1749
    - 1904 apr. - sep., 1750
    - 1904 okt. - 1905 mrt., 1751
    - 1905 apr. - aug., 1752
    - 1905 sep. - nov., 1753
    - 1905 dec., 1754
  - Ingenieurs [dossier 348]., 1878-1905; 1755-1773
    - 1878 jan. - dec., 1755
    - 1879 jan. - dec., 1756
    - 1880 jan. - dec., 1757
    - 1881 jan. - juni, 1758
    - 1881 juli - dec., 1759
    - 1882 jan. - dec., 1760
    - 1883 jan. - 1884 apr., 1761
    - 1884 mei - 1886 dec., 1762
    - 1887 jan. - dec., 1763
    - 1888 jan. - dec., 1764
    - 1889 jan. - 1890 juni, 1765
    - 1890 juli - 1891 dec., 1766
    - 1892 jan. - 1893 dec., 1767
    - 1894 jan. - 1895 juli, 1768
    - 1895 aug. - 1897 dec., 1769
    - 1898 jan. - 1899 dec., 1770
    - 1900 jan. - 1901 dec., 1771
    - 1902 jan. - 1903 dec., 1772
    - 1904 jan. - 1905 dec., 1773
  - Weduwenfonds [dossier 349]., 1878-1905; 1774-1780
    - 1878 jan. - 1881 dec., 1774
    - 1882 jan. - 1887 dec., 1775
    - 1888 jan. - 1891 dec., 1776
    - 1892 jan. - 1895 dec., 1777
    - 1896 jan. - 1899 sec, 1778
    - 1900 jan. - 1902 dec., 1779
    - 1903 jan. - 1905 dec., 1780
  - Landsgebouwen [dossier 353]., 1878-1905; 1781-1840
    - 1878 jan. - mei, 1781
    - 1878 juni - dec., 1782
    - 1879 jan. - juni, 1783
    - 1879 juni - dec., 1784
    - 1880 jan. - apr., 1785
    - 1880 mei - aug., 1786
    - 1880 sep. - dec., 1787
    - 1881 jan. - aug., 1788
    - 1881 aug. - dec., 1789
    - 1882 jan. - juni, 1790
    - 1882 juli - dec., 1791
    - 1883 jan. - apr., 1792
    - 1883 mei - juli, 1793
    - 1883 aug. - dec., 1794
    - 1884 jan. - mei, 1795
    - 1884 juni - dec., 1796
    - 1885 jan. - juni, 1797
    - 1885 juli - okt., 1798
    - 1885 nov. - dec., 1799
    - 1886 jan. - feb., 1800
    - 1886 mrt. - dec., 1801
    - 1887 jan. - juni, 1802
    - 1887 juli - dec., 1803
    - 1888 jan. - apr., 1804
    - 1888 mei - juli, 1805
    - 1888 aug. - dec., 1806
    - 1889 jan. - juni, 1807
    - 1889 juli - okt., 1808
    - 1889 nov. - 1890 feb., 1809
    - 1890 mrt. - aug., 1810
    - 1890 sep. - 1891 feb., 1811
    - 1891 mrt. - aug., 1812
    - 1891 sep. - 1892 jan., 1813
    - 1892 feb. - juli, 1814
    - 1892 juli - dec., 1815
    - 1893 jan. - juni, 1816
    - 1893 juli - dec., 1817
    - 1894 jan. - juni, 1818
    - 1894 juni - dec., 1819
    - 1895 jan. - mei, 1820
    - 1895 juni - dec., 1821
    - 1896 jan. - juli, 1822
    - 1896 aug. - 1897 mei, 1823
    - 1897 juni - dec., 1824
    - 1898 jan. - juni, 1825
    - 1898 juli - dec., 1826
    - 1899 jan. - mei, 1827
    - 1899 juni - dec., 1828
    - 1900 jan. - mei, 1829
    - 1900 juni - 1901 feb., 1830
    - 1901 mrt. - sep., 1831
    - 1901 okt. - 1902 feb., 1832
    - 1902 mrt. - aug., 1833
    - 1902 sep. - dec., 1834
    - 1903 jan. - juni, 1835
    - 1903 juli - 1904 mrt., 1836
    - 1904 apr. - sep., 1837
    - 1904 okt. - 1905 apr., 1838
    - 1905 mei - okt., 1839
    - 1905 nov. - dec., 1840
  - Bakendienst [dossier 359]., 1899 mrt. - 1905 dec.; 1841
  - Veren [dossier 374]., 1878-1905; 1842-1862
    - 1878 jan. - dec., 1842
    - 1879 jan. - dec., 1843
    - 1880 jan. - dec., 1844
    - 1881 jan. - dec., 1845
    - 1882 jan. - dec., 1846
    - 1883 jan. - 1884 dec., 1847
    - 1885 jan. - 1887 apr., 1848
    - 1887 mei - 1888 apr., 1849
    - 1888 jan. - 1890 juni, 1850
    - 1890 juli - 1891 dec., 1851
    - 1892 jan. - 1893 mei, 1852
    - 1893 juni - 1894 juli, 1853
    - 1894 aug. - 1895 sep., 1854
    - 1895 okt. - 1896 dec., 1855
    - 1897 jan. - 1898 mei, 1856
    - 1898 juni - 1899 dec., 1857
    - 1900 jan. - dec., 1858
    - 1901 jan. - dec., 1859
    - 1902 jan. - dec., 1860
    - 1903 jan. - 1904 dec., 1861
    - 1905 jan. - dec., 1862
  - Kanalen en kleine rivieren in Friesland, Overijssel en Drenthe [dossier 375]., 1878-1905; 1863-1924
    - 1878 jan. - juni, 1863
    - 1878 juli - dec., 1864
    - 1879 jan. - juni, 1865